# 关于与前任注册会计师的沟通

提问人：随风 8373 时间：2019-09-11 20:39:01
前任注册会计师，是指已对上期财务报表进行审计，但被现任注册会计师接替的其他会计师事务所的注册会计师。接受委托但未完成审计工作，已经或可能与委托人解除业务约定的注册会计师，也被视为前任注册会计师。
请教陈版：A 事务所对甲公司2014-2018 年财务报表进行了审计，现公司换了股东，要求对 2016-2018 年的财务报表委托 B 会计师事务所进行审计，那 B 会计师事务所在对甲公司 2016-2018 年财务报表进行审计时是否应视 A会计师事务所为前任注册会计师？
按照定义来说 B 事务所本次审计的报表 A会计师事务所已经审计，并非上期由 A会计师事务所进行审计，本期由 B 会计师事务所进行审计，个人认为不应视 A 会计师事务所为前任注册会计师，不知理解是否正确，请陈版指教，谢谢！！！

回答人：chenyiwei
根据 1153 号审计准则应用指南：
1 ．当被审计单位变更会计师事务所时（正在进行变更或已经变更），前任注册会计师通常是指：
（ 1 ）已对上期财务报表发表了审计意见的某会计师事务所的注册会计师。例如，对于执行 20×2 年度财务报表审计业务的A 会计师事务所的注册会计师而言，前任注册会计师是指执行 20×1年度财务报表审计业务的 B 会计师事务所的注册会计师；
（ 2 ）接受委托但未完成审计工作的某会计师事务所的注册会计师。例如，对于执行 20×2年度财务报表审计业务的A 会计师事务所的注册会计师而言，前任注册会计师是指之前接受委托执行 20×2年度财务报表审计业务，但未完成审计工作的 B 会计师事务所的注册会计师。而 20×1 年度财务报表，可能是由 B会计师事务所审计，也可能是由其他会计师事务所审计的。
你的这种情况符合上述（ 1 ），A 所应视为 B所的 “前任注册会计师”。